【裁判字號】    92,訴,518
【裁判日期】    920729
【裁判案由】    毒品危害防制條例
【裁判全文】
臺灣板橋地方法院刑事判決                         九十二年度訴字第五一八號
    公  訴  人  臺灣板橋地方法院檢察署檢察官
    被      告  乙○○
右列被告因違反毒品危害防制條例案件，經檢察官提起公訴〔起訴案號：九十一年度
毒偵字第四一０二號〕，本院判決如左：
    主  文
乙○○施用第壹級毒品，累犯，處有期徒刑伍月，如易科罰金，以參佰元折算壹日；
又施用第貳級毒品，累犯，處有期徒刑參月，如易科罰金，以參佰元折算壹日，扣案
安非他命殘渣袋壹包、安非他命吸食器〔內有殘渣〕壹組，均沒收銷燬之；應執行有
期徒刑柒月，如易科罰金，以參佰元折算壹日，扣案安非他命殘渣袋壹包、安非他命
吸食器〔內有殘渣〕壹組，均沒收銷燬之。
    事  實
壹、乙○○於民國〔下同〕八十九年間，因施用毒品案〔臺灣板橋地方法院檢察署八
    十九年度毒偵字第五三八八號〕，經本院於八十九年十月三十一日以八十九年板
    簡字第一七七二號刑事簡易判決判處有期徒刑肆月，如易科罰金以參佰元折算壹
    日確定，嗣於九十年九月十日執行完畢。另於九十一年間，因竊盜案〔臺灣板橋
    地方法院檢察署九十一年度偵字第三五四０號〕，判處有期徒刑參月，如易科罰
    金以參佰元折算壹日，確定後於九十一年十月二十四日執行完畢。
貳、乙○○前曾貳犯施用毒品安非他命案件：〔一〕第一次依本院八十八年度毒聲字
    第七０八七號刑事裁定送勒戒處所觀察、勒戒後，認無繼續施用毒品之傾向，業
    由臺灣板橋地方法院檢察署檢察官於八十八年十二月九日以八十八年度毒偵字第
    二五三三號處分不起訴確定。〔二〕第二次再犯施用第貳級毒品安非他命案件，
    依本院八十九年度毒聲字第四七四三號刑事裁定送勒戒處所觀察、勒戒後，認有
    繼續施用毒品傾向，復依本院八十九年度毒聲字第五二九三號刑事裁定送戒治處
    所施以強制戒治，復經本院八十九年板簡字第一七七二號刑事簡易判決判處罪刑
    〔如前述〕；詎乙○○再基於施用第壹級毒品海洛因之犯意，於九十一年十一月
    十六日上午，在臺北縣板橋市○○街一七二巷四弄三號施用第壹級毒品海洛因壹
    次。另基於施用第貳級毒品安非他命之犯意，於九十一年十一月十六日上午，在
    臺北縣板橋市○○街一七二巷四弄三號施用第貳級毒品安非他命壹次；乙○○犯
    後深感悔悟，對未發覺之右開施用第壹、貳級毒品罪，託其母甲○○向臺北縣政
    府警察局海山分局埔墘派出所之承辦員自首犯罪，並提出安非他命殘渣袋壹包、
    吸食器壹組〔含安非他命殘渣〕扣案。先據本院於九十二年一月十日以九十二年
    度毒聲字第一０八號刑事裁定令乙○○入戒治處所施以強制戒治壹年，嗣並接受
    本案裁判。
貳、案經臺北縣警察局海山分局報請臺灣板橋地方法院檢察署檢察官偵查起訴。
    理  由
壹、右揭事實，業據被告坦承不諱〔參見本院九十二年七月十五日審判筆錄〕，被告
    到案後經警採集其尿液檢體，送驗後檢出嗎啡陽性反應、安非他命陽性反應，此
    有臺北縣警察局海山分局毒品危害防治條例被移送者姓名暨代碼對照表及臺灣檢
    驗科技股份有限檢驗公司出具之「濫用藥物尿液檢驗報告」足憑〔附偵查卷第四
    十三頁、五十三頁〕，復經本院將被告之尿液檢體送法務部調查局覆驗，亦檢出
    嗎啡陽性反應、安非他命陽性反應，此有法務部調查局檢驗通知書附本院卷足參
    ，復有扣案如事實欄所示物品足佐，此外，並有刑案紀錄查註表附卷、臺灣高等
    法院被告全國前案紀錄表附本院卷、臺灣板橋地方法院檢察署檢察官八十八年度
    毒偵字第二五三三號不起訴處分書、本院九十二年度毒聲字第一０八號刑事裁定
    〔附偵卷第四五頁。第五六頁、第五七頁〕足參，堪認被告自白情節與事實相符
    ，足為認定右開事實之依據；被告於本院審理時，詰證人即其母甲○○：「案發
    前是否由我委託證人報警？」，證人甲○○答稱：「他〔被告〕是有講，我就去
    報警。」〔參見本院九十二年七月十五日審判筆錄〕，核與被告答辯主張其係自
    首犯罪之意旨相符。堪認被告係託其母即證人陳玉向臺北縣政府警察局海山分局
    埔墘派出所之承辦員自首犯罪；本件事證明確，被告之右開犯行，堪予認定。
貳、核被告所為，係犯毒修正前品危害防制條例第十條第一項之施用第壹級毒品罪及
    同條第二項之施用第貳級毒品罪。被告於施用第壹級毒品前，持有第壹級毒品海
    洛因之低度行為，施用第貳級毒品前、後，持有第貳級毒品安非他命之低度行為
    ，依序為施用第壹級毒品、施用第貳級毒品之高度行為所吸收，均不另論罪；所
    犯施用第壹級毒品罪、施用第貳級毒品罪，犯意各別，構成要件互殊，應分論併
    罰；被告於八十九年間，因施用毒品案〔臺灣板橋地方法院檢察署八十九年度毒
    偵字第五三八八號〕，經本院於八十九年十月三十一日以八十九年板簡字第一七
    七二號判處有期徒刑肆月，如易科罰金以參佰元折算壹日確定，嗣於九十年九月
    十日執行完畢。另於九十一年間，因竊盜案〔臺灣板橋地方法院檢察署九十一年
    度偵字第三五四０號〕，判處有期徒刑參月，如易科罰金以參佰元折算壹日，確
    定後於九十一年十月月二十四日執行完畢，此有臺灣高等法院被告全國前案紀錄
    表足參，伍年之內再犯有期徒刑以上之本罪，依累犯之規定加重其刑；被告對於
    未發覺之罪自首而受裁判，依法減輕其刑，並依先加後減之規定加減之。爰審酌
    被告犯罪之動機、目的、所致危害，暨犯後態度等一切情狀，分別量處如主文所
    示之刑，並定應其執行之刑，暨均諭知易科罰金之折算標準。
參、扣案安非他命殘渣袋壹包暨安非他命吸食器〔內有殘渣〕壹組所含「安非他命殘
    渣」為查獲之毒品，所附著之殘渣袋、安非他命吸食器雖為被告所有供其犯本罪
    所用之物，但與右開「安非他命殘渣」析離不易，均諭知沒收銷燬之。
肆、毒品危害防制條例業經  總統於九十二年七月九日以華總一義字第０九二００一
    二一九三０號令修正公布，並定自公布後六個月施行。爰依修正前即現行毒品危
    害防制條例有關規定將本案審結之。
據上論斷，應依刑事訴訟法第二百九十九條第一項前段，修正前毒品危害防制條例第
十條第一項、第二項、第十八條第一項前段，刑法第十一條前段、第四十七條、第六
十二條前段、第四十一條第一項前段、第二項、第五十一條第五款，罰金罰鍰提高標
準條例第二條，判決如主文。
本案經檢察官魏正杰到庭執行職務。
中      華      民      國      九十二      年      七    月  二十九    日
                                      臺灣板橋地方法院刑事第五庭
                                          法  官  陳  福  來
右正本證明與原本無異。
如不服本判決，應於判決送達後十日內，向本院提出上訴狀。
                                          書記官  林  兆  嘉
中      華      民      國      九十二      年      七    月  二十九    日
附錄本案論罪科刑法條全文：
修正前毒品危害防制條例第十條：
施用第一級毒品者，處六月以上五年以下有期徒刑。
施用第二級毒品者，處三年以下有期徒刑。


司法院資訊處製作；財團法人民間司法改革基金會備份。
